臺灣雲林地方法院刑事判決　　　　　　 96年度簡上字第139號
上　訴　人　乙○○
即　被　告
上列上訴人即被告因詐欺案件，不服本院北港簡易庭中華民國96
年5 月18日96年度港簡字第126 號第一審刑事簡易判決（原聲請
簡易判決處刑案號：96年度偵字第895 號），提起上訴，本院管
轄第二審之合議庭認應適用通常程序審理，並逕為第一審判決如
下：
    主  文
原判決撤銷。
本件公訴不受理。
    理  由
一、聲請簡易判決處刑意旨略以：上訴人即被告乙○○雖預見販
    售本人所有之金融機構存摺帳戶予他人使用，可能利用其所
    提供之帳戶遂行詐欺取財之非法犯行，竟仍不違背其本意，
    基於幫助他人實施詐欺取財之故意，於民國95年11月10日案
    發前之某日，在不詳地點，將其所有中華郵政股份有限公司
    板橋後埔郵局（局號000000-0號，帳號000000-0號）帳戶之
    存摺、提款卡、密碼、印章等物，交付予姓名、年籍不詳之
    詐騙集團獲取不詳利益，並容任該不詳之人所屬之詐騙集團
    成員，使用上開帳戶作為行騙時供人匯款之用。該詐騙集團
    於取得上開帳戶資料後，即基於意圖為自己不法所有之犯意
    ，先於不詳時間，以代號「往事如風」之男子，在網站「08
    0 聊天室」內留言自稱：其為香港賽馬協會員工，為反擊台
    灣六合彩，該協會有一組號碼能中獎云云，致甲○○不疑有
    詐，留下聯絡方式後，於95年11月9 日22時許，詐騙集團成
    員再佯以香港賽馬協會員工為名義，撥打電話向甲○○佯稱
    其須匯款新臺幣（下同）一萬元，始能得知該組中獎號碼，
    致甲○○不知有詐而陷於錯誤，遂依詐騙集團之指示，於95
    年11月10日9 時10分許，至雲林縣北港鎮○○路郵局，填寫
    郵政國內匯款執據後，匯款一萬元至乙○○所提供之上開帳
    戶內，迨甲○○匯款後，驚覺有異始知受騙，而報警循線查
    獲，因認被告涉犯刑法第30條第1 項、第339 條第1 項之幫
    助詐欺取財罪嫌。
二、按同一案件繫屬於有管轄權之數法院者，由繫屬在先之法院
    審判之，刑事訴訟法第8 條前段定有明文；又依同法第8 條
    之規定不得為審判者，應諭知不受理判決，並得不經言詞辯
    論為之，同法第303 條第7 款、第307 條亦分別明定。
三、被告另案被訴將其所有之上開中華郵政股份有限公司板橋後
    埔郵局（局號000000-0號，帳號000000-0號）帳戶，提供給
    詐騙集團使用，該詐騙集團成員意圖為自己不法所有，於95
    年11月14日，撥打電話與邱如吟向其詐稱：伊為邱如吟之網
    友，邱如吟如欲進行海外投資，請先行匯款以繳納相關費用
    云云，致使邱如吟陷於錯誤，於同日匯款1 萬元至上開帳戶
    ，故認被告涉嫌幫助詐欺罪嫌，而由臺灣臺中地方法院檢察
    署檢察官以96年度偵字第1767號提起公訴，並於96年4 月23
    日繫屬於臺灣臺中地方法院（96度年易字第2177號），目前
    尚審理中，此有96年度偵字第1767號起訴書、臺灣高等法院
    被告前案紀錄表各1 份在卷可稽。
四、本件被告被訴之前開幫助詐欺取財犯嫌，固經臺灣雲林地方
    法院檢察署檢察官以96年度偵字第895 號聲請簡易判決處刑
    ，並於96年4 月26日繫屬於本院北港簡易庭。惟被告提供上
    開帳戶之同一幫助詐欺取財行為，既另經臺灣臺中地方法院
    檢察署檢察官提起公訴，並於96年4 月23日繫屬於臺灣臺中
    地方法院，正由該院以96年度易字第2177號審理中，與本件
    係屬同一案件，自應由繫屬在先之臺灣臺中地方法院審判之
    ，方符合規定。本院北港簡易庭受理本案件既繫屬在後，依
    前開規定，本應為不受理之判決，而不得逕為實體判決，乃
    原審未察，逕予論罪科刑，容有違誤，被告上訴意旨執此指
    原判決為不當，為有理由。從而檢察官之聲請簡易判決處刑
    即有所不當，具有刑事訴訟法第451 條之1 第4 項所列不得
    以簡易判決處刑之情形，依同法第452 條之規定，應適用通
    常程序審判之，自應由本院合議庭將原判決撤銷，逕依通常
    程序為第一審判決，並不經言詞辯論，逕諭知不受理判決。
據上論斷，應依刑事訴訟法第455 條之1 第1 項、第3 項、第45
2 條、第369 條第1 項前段、第364 條、第303 條第7 款、第30
7 條，判決如主文。
中　　華　　民　　國　　96　　年　　6 　　月　　26　　日
                  刑事第三庭    審判長法  官 劉 國 賓
                                      法  官 廖 淑 華
                                      法  官 王 素 珍
以上正本證明與原本無異。
如不服本判決，應於判決送達後10日內，向本院提出上訴狀。
                                      書記官 李 達 成
中　　華　　民　　國　　96　　年　　6 　　月　　27　　日
